【裁判字號】    90,交易,169
【裁判日期】    900830
【裁判案由】    公共危險
【裁判全文】
臺灣嘉義地方法院刑事判決                          九十年度交易字第一六九號
    公  訴  人  臺灣嘉義地方法院檢察署檢察官
    被      告  丙○○
右列被告因公共危險案件，經檢察官聲請簡易判決處刑（九十年度偵字第一五一六號
），本院認不宜以簡易判決處刑，而改依通常程序審理，本院判決如左：
    主  文
丙○○駕駛動力交通工具肇事，致人於傷而逃逸，累犯，處有期徒刑柒月。
    事  實
一、丙○○前因犯搶奪案件，於民國七十五年間經臺灣嘉義地方法院判處有期徒刑十
    四年確定，於八十七年一月三十日執行完畢，竟仍不知悔改，於九十年二月十一
    日晚上六時三十五分許，駕駛車牌號碼３Ｋ─五九四六號自小客車，沿嘉義市○○路由東往西方向行駛，途經該路二段二０號前，為依當時情況，應注意能注意
    而疏未注意前方行車狀況，由後追撞慢車道上由乙○○騎乘之車號ＰＩＲ─七二
    五號重型機車，因而致乙○○受有頭部外傷併臉部裂傷及右腳裂傷等傷害（丙○○過失傷害犯行業經乙○○撤回告訴，另經檢察官為不起訴處分在案）。乙○○
    為丙○○撞倒在地受傷後，丙○○雖曾停車，而當時乙○○之同事甲○○，亦騎
    乘機車在後，遂追至丙○○車旁，拍打其車窗，告知其已撞到乙○○，惟丙○○
    竟仍未下車察看，將乙○○送醫救治，反逕自駕車逃離肇事現場，嗣經甲○○記
    下丙○○上開自小客車車號後，報警循線查獲上情。
二、案經嘉義市第二分局報請台灣嘉義地方法院檢察署檢察官偵查起訴。
    理  由
一、訊據被告丙○○對其於右揭時、地由後撞及被害人乙○○所騎乘之上開機車後，
    曾停車察看，而當時證人甲○○追至其自小客車旁，拍打車窗告知其撞到人，但
    其並未下車處理，即逕行駕車離去之事實供承不諱，核與被害人乙○○指訴與證
    人甲○○證述之情節相符，復有財團法人天主教聖馬爾定醫院乙種診斷證明書一
    份、現場照片七張在卷可資佐證。至被告雖辯稱：證人甲○○拍打其車窗告知其
    撞到人時，因其認為未撞到人，因此，才未下車處理，其係在回家後發現車保險
    桿有凹陷，才知道撞到人云云，惟查，證人甲○○於被告肇事後，曾拍打被告車
    窗告知其肇事之事實，已如前述，則被告對其車禍肇事非不知情，不能僅因其個
    人主觀認為非其肇事，即認定被告對被害人乙○○因其肇事而受傷之事並不知情
    ，被告前開所辯，無非係卸責之詞，難以採信。本件證人甲○○既通知被告肇事
    之事實，而被告竟未下車察看，將被害人乙○○送醫救治，反隨即駕車離去，未
    報警處理，亦未留下姓名、聯絡方式，則被告車禍肇事致人受傷後逃逸之犯行至
    為灼然。本件事證明確，被告犯行洵堪認定。
二、核被告所為，係犯刑法第一百八十五條之四駕駛動力交通工具肇事，致人受傷而
    逃逸罪。查被告前因犯搶奪案件，於七十五年間經本院判處有期徒刑十四年確定
    ，於八十七年一月三十日執行完畢，此有臺灣嘉義地方法院檢察署刑案資料查註
    紀錄表、該署檢察官執行保護管束指揮書影本及臺灣高等法院被告全國前案紀錄
    表各一份在卷（偵查卷第六頁，本院卷第四八頁、第八頁）可按，其受有期徒刑
    之執行完畢，五年以內再犯本件有期徒刑以上之罪，為累犯，應依刑法第四十七
    規定，加重其刑。爰審酌被告僅因其個人主觀之認定，即未理會證人甲○○之通
    知，未留下處理與被害人發生之車禍，將受傷之被害人送醫，犯罪之目的、手段
    ，其品性，生活狀況，被害人所受之傷勢非重，犯罪所生之危害非巨、犯罪未坦
    承犯行之態度及事後與被害人達成和解，賠償被害人之損害，有屏東縣東港鎮調
    解委員會調解書一份在卷足憑（見警卷第四頁）等一切情狀，量處如主文所示之
    刑，以資儆懲。
據上論斷，應依刑事訴訟法第二百九十九條第一項前段，刑法第一百八十五條之四、
第四十七條，判決如主文。
本案經檢察官劉仲慧到庭執行職務。
中      華      民      國    九十      年      八      月     三十     日
                                      臺灣嘉義地方法院刑事第二庭
                                          法  官  林  坤  志
右正本證明與原本無異。
如不服本判決，應於判決送達後十日內向本院提出上訴狀( 應附繕本 )。
中      華      民      國    九十      年      八      月     三十     日
                                          書記官  李  子  英
附錄法條：
刑法第一百八十五條之四
駕駛動力交通工具肇事，致人死傷而逃逸者，處六月以上五年以下有期徒刑。


司法院資訊處製作；財團法人民間司法改革基金會備份。
